【裁判字號】    95,交聲,553
【裁判日期】    950804
【裁判案由】    聲明異議
【裁判全文】
臺灣臺中地方法院交通事件裁定         95年度交聲字第553號
原處分機關  交通部公路總局台中區監理所
異  議  人
即受處分人  甲○○原名余碧文.
上列異議人即受處分人因違反道路交通管理處罰條例案件，對於
交通部公路總局台中區監理所民國九十五年六月二十三日所為之
裁決（中監違字第裁60-HC0000000號違反道路交通管理事件裁決
書），聲明異議，本院裁定如下：
    主    文
異議駁回。
    理    由
一、原處分機關略以：異議人即受處分人甲○○（原名余碧文）
    所有原牌照號碼9J-4451號自小客車，於九十五年六月十五
    日十八時五十九分許，在台中縣霧峰鄉○○路六六號前，因
    汽車未懸掛號牌行駛公路之違規，為台中縣警察局霧峰分局
    依違反道路交通管理處罰條例第十二條第一項第七款當場舉
    發，受處分人於期限內到案，原處分機關以該9J-4451號自
    小客車應檢驗日期為九十二年三月一日，未依規定限期參加
    定期檢驗達六個月，已於九十二年十月三十一日逕行裁決註
    銷牌照在案，遂改依道路交通管理處罰條例第十二條第一項
    第四款、第二項規定，裁處受處分人罰鍰新台幣三千六百元
    ，且扣繳牌照，並註明罰鍰逾期不繳納之處分，受處分人未
    提出機動車輛回收管制聯單等任何有利證據，空言否認違規
    情事，不足採信等語。
二、本件受處分人則以：受處分人所有原牌照號碼9J-4451號自
    小客車，已於九十四年五月間交予民間資源回收單位回收，
    受處分人係依張貼之小廣告聯絡，不知回收單位負責人姓名
    ，也不知回收單位地址云云，聲明異議。
三、按汽車使用註銷之牌照行駛者，處汽車所有人新台幣三千六
    百元以上一萬零八百元以下罰鍰，其牌照扣繳之，道路交通
    管理處罰條例第十二條第一項第四款、第二款定有明文。經
    查本件受處分人所有原牌照號碼9J-4451號自小客車，因未
    依規定限期參加定期檢驗達六個月，業經原處分機關於九十
    二年十月三十一日逕行裁決註銷牌照在案，有汽車異動歷史
    查詢附卷可稽，且為受處分人所不爭執。又案外人乙○○確
    於九十五年六月十五日十八時五十九分許，駕駛該已註銷牌
    照之自小客車，在台中縣霧峰鄉○○路六六號前，為警當場
    舉發等情，復據證人乙○○證述無訛，並有台中縣警察局中
    縣警交字第HC0000000號舉發違反道路交通管理事件通知單
    在卷足憑。受處分人指稱該自小客車，已於九十四年五月間
    交予民間資源回收單位回收云云，迄未提出任何證據供核，
    尚難憑採，參以證人乙○○另證稱其前與受處分人合夥經營
    路邊攤生意，該自小客車係受處分人所購，充作二人合夥投
    資款項，後來生意不好，結束合夥生意，受處分人即將車牌
    拆卸，由其使用該自小客車等語，益徵本件汽車使用註銷之
    牌照行駛之違規，係可歸責於受處分人，受處分既為該自小
    客車所有人，原處分機關根據原舉發機關舉發之違規事實，
    依道路交通管理處罰條例第十二條第一項第四款、第二項規
    定，裁處受處分人罰鍰新台幣三千六百元，且扣繳牌照，並
    註明罰鍰逾期不繳納之處分，自無不合，受處分人聲明異議
    為無理由，應予駁回。
四、據上論斷，應依道路交通管理處罰條例第八十七條、道路交
    通案件處理辦法第十九條，裁定如主文。
中    華    民    國    95    年    8     月    4     日
                  刑事第八庭    法  官  鍾堯航
上正本證明與原本無異。
如不服本裁定，應於送達後五日內，向本院提出抗告狀。
                                書記官  吳淑願
中    華    民    國    95    年    8     月    4     日


司法院資訊處製作；財團法人民間司法改革基金會備份。
